【裁判字號】    95,訴,2016
【裁判日期】    950831
【裁判案由】    毒品危害防制條例
【裁判全文】
臺灣板橋地方法院刑事判決              95年度訴字第2016號
公  訴  人  臺灣板橋地方法院檢察署檢察官
被      告  甲○○
指定辯護人  本院公設辯護人  丙○○
上列被告因違反毒品危害防制條例案件，經檢察官提起公訴（九
十五年度毒偵字第三七一四號、第四○三五號、第四一三九號、
第四三○三號）後，當事人雙方合意且被告認罪，由檢察官聲請
本院改依協商程序而為判決，本院裁定由受命法官獨任改依協商
程序判決如下：
    主  文
甲○○連續施用第一級毒品，累犯，處有期徒刑壹年貳月；扣案
如附表編號二、三(一)、四(一)所示之第一級毒品海洛因均沒收銷燬
之，如附表編號三(二)所示之針筒、分裝吸管、分裝袋、電子磅秤
及如附表編號四(二)所示之針筒、生理食鹽水均沒收之。又連續施
用第二級毒品，累犯，處有期徒刑肆月；扣案如附表編號三(一)所
示之第二級毒品安非他命均沒收銷燬之，如附表編號三(二)所示之
吸食器、分裝吸管、分裝袋、電子磅秤均沒收之。應執行有期徒
刑壹年肆月；扣案如附表編號二、三(一)、四(一)所示之第一級毒品
海洛因及第二級毒品安非他命均沒收銷燬之，如附表編號三(二)及
四(二)所示之物均沒收之。
    事實及理由
一、犯罪事實：
  (一)甲○○前因施用毒品案件，經本院以九十年度毒聲字第三四
    ○六號裁定令入勒戒處所觀察、勒戒後，認有繼續施用毒品
    之傾向，經本院以九十年度毒聲字第三六九五號裁定令入戒
    治處所施以強制戒治，於民國九十二年一月二十四日強制戒
    治執行完畢釋放出所，並由臺灣板橋地方法院檢察署檢察官
    於九十二年三月五日以九十二年度戒毒偵字第七十八號為不
    起訴處分確定。復因施用毒品案件，經本院以九十三年度訴
    字第一五一三號判決判處有期徒刑十月確定，於九十四年九
    月二十八日執行完畢。
  (二)詎甲○○猶不知悛悔，明知海洛因及安非他命係毒品危害防
    制條例所列之第一、二級毒品，不得施用及持有，仍於強制
    戒治執行完畢後五年內，分別基於施用第一級毒品海洛因、
    第二級毒品安非他命之概括犯意，自九十四年十二月某日某
    時起至九十五年六月十三日下午九時許止，在臺北縣樹林市
    ○○路二二五巷二號、臺北縣板橋市○○街一號二樓、臺北
    縣新莊市○○路與中正路口旁之麥當勞廁所內等處，連續施
    用第一級毒品海洛因、第二級毒品安非他命多次，嗣先後於
    附表所示時地為警查獲，並扣得如附表所示之物。
二、證據：
  (一)被告甲○○於本院審理時之自白。
  (二)卷附臺北縣政府警察局海山、板橋、樹林分局及臺北市政府
  警察局忠正第一分局查獲涉嫌違反毒品危害防制條例案件犯嫌
  代碼對照表各一紙，臺灣檢驗科技股份有限公司九十五年五月
  十七日、同年六月七日、同年六月十二日、同年六月二十九日
  濫用藥物尿液檢驗報告各一紙，臺灣檢驗科技股份有限公司九
  十五年八月七日、同年六月十二日濫用藥物檢驗報告各一紙，
  臺北縣政府警察局板橋分局毒品初步鑑驗報告單一紙，臺北市
  政府警察局中正一分局毒品初步鑑驗報告單一紙，法務部調查
  局九十五年七月十日調科壹字第○六○○一二○八四號、同年
  七月五日調科壹字第○六○○一二○○八號鑑定通知書各一紙
  。
  (三)臺灣高等法院被告前案紀錄表一份。
  (四)扣案如附表所示之物。
三、本件經檢察官與被告、辯護人於審判外達成協商之合意且被
    告已認罪，其合意內容如主文所示。經查，上開協商合意並
    無刑事訴訟法第四百五十五條之四第一項所列情形之一，檢
    察官聲請改依協商程序而為判決，本院裁定由受命法官獨任
    改依協商程序，不經言詞辯論，於協商合意範圍內為協商判
    決，合予敘明。
四、應適用之法條：刑事訴訟法第四百五十五條之四第二項、第
    四百五十五條之八，毒品危害防制條例第十條第一項、第二
    項、第十八條第一項前段、第十九條第一項，刑法第二條第
    一項前段、第十一條前段、修正前第五十六條、修正前第四
    十七條、修正前第三十八條第一項第二款、修正前第五十一
    條第五款。
五、本判決除有刑事訴訟法第四百五十五條之四第一項第一款、
    第二款、第四款、第六款、第七款所定情形之一，或違反同
    條第二項規定者外，不得上訴。
六、本件如得上訴，而如不服本件判決，得自收受判決送達之日
    起十日內，向本院提出上訴書狀，上訴於第二審法院。
本案經檢察官溫祖德到庭執行職務。
中  華  民  國   九十五   年    八    月    三十一    日
                  刑事第十庭  法  官  張筱琪
以上正本證明與原本無異
如不服本判決應於送達後十日內向本院提出上訴狀
                              書記官  廖舜宜
中  華  民  國   九十五   年    八    月    三十一    日
附錄本案論罪科刑法條全文：
毒品危害防制條例第十條
施用第一級毒品者，處六月以上五年以下有期徒刑。
施用第二級毒品者，處三年以下有期徒刑。
附表：
┌──┬──────┬──────────┬───────────┬─────────┐
│編號│時間        │地點                │扣案物品              │備註：查獲機關    │
├──┼──────┼──────────┼───────────┼─────────┤
│ 一 │95年4月22 日│臺北縣樹林市○○街1 │無                    │臺北縣政府警察局樹│
│    │23時55分許  │段283號臺北縣政府警 │                      │林分局，經採集陳正│
│    │            │察局樹林分局偵查隊  │                      │強尿液送鑑呈嗎啡類│
│    │            │                    │                      │毒品陽性反應。    │
├──┼──────┼──────────┼───────────┼─────────┤
│ 二 │95年5月12 日│臺北縣樹林市○○路  │海洛因殘渣袋1 個（內含│臺北縣政府警察局海│
│    │20時0分許   │225巷2號甲○○住處  │海洛因殘渣，量微無法秤│山分局            │
│    │            │                    │重）。                │                  │
├──┼──────┼──────────┼───────────┼─────────┤
│ 三 │95年5月31 日│臺北縣板橋市○○街1 │(一)海洛因10包（總淨重  │臺北縣政府警察局板│
│    │19時20分許  │號2樓乙○○住處（陳 │  7.23公克，含外包裝袋│橋分局            │
│    │            │正強與乙○○涉販賣毒│  10個）、安非他命4 包│                  │
│    │            │品罪嫌部分，現由臺灣│  （驗餘總淨重3.04 6公│                  │
│    │            │板橋地方法院檢察署以│  克，含外包裝袋4 個）│                  │
│    │            │95年度偵字第13989 號│  。                  │                  │
│    │            │偵辦中）            │(二)針筒4 支、分裝吸管4 │                  │
│    │            │                    │  支、吸食器1 組、分裝│                  │
│    │            │                    │  袋271 個（起訴書誤載│                  │
│    │            │                    │  為255 個）、電子磅秤│                  │
│    │            │                    │  2 臺。              │                  │
├──┼──────┼──────────┼───────────┼─────────┤
│ 四 │95年6月15 日│臺北縣新莊市○○路  │(一)海洛因1 包（淨重0.10│臺北市政府警察局中│
│    │12時25分許  │248號前             │   公克，含外包裝袋1個│正第一分局        │
│    │            │                    │   ）。               │                  │
│    │            │                    │(二)針筒1 支、生理食鹽水│                  │
│    │            │                    │  1 罐。              │                  │
└──┴──────┴──────────┴───────────┴─────────┘


司法院資訊處製作；財團法人民間司法改革基金會備份。
